【裁判字號】    95,簡抗,61
【裁判日期】    951102
【裁判案由】    給付租金
【裁判全文】
臺灣臺北地方法院民事裁定              95年度簡抗字第61號
抗  告  人  和運租車股份有限公司
法定代理人  甲○○
上列抗告人因與相對人華健消防有限公司、何永華間請求給付租
金事件，對於民國95年6月15日本院臺北簡易庭95年度北簡字第
12166號裁定提起抗告，本院裁定如下：
    主  文
抗告駁回。
抗告程序費用新臺幣壹仟元由抗告人負擔。
    理  由
一、按提起民事抗告，應依民事訴訟法第77條之13規定繳納裁判
    費，為必須具備之程式。
二、抗告意旨略以：原審因抗告人未依規定補繳裁判費新臺幣（
    下同）1,080元，遽予駁回抗告人之訴，惟抗告人已於95年
    4月11日購買如上開金額、票號0000000000號之匯票寄交本
    院，而寄交本院文件僅書寫收件人之名稱（即某某地方法院
    ），並未及股別案號，故僅能提供本院收受抗告人於95年4
    月12日掛號號碼13704、13715，及同年月13日掛號號碼1372
    4、13727、13728、13729之掛號收執紀錄以茲證明，尚祈本
    院諒查，以維抗告人權益，免遭受因郵件寄送可能發生之不
    測風險，況僅以欠繳裁判費1,080元而駁回該訴，致抗告人
    就已繳納之17,542元需自行負擔，實有違比例原則，爰提起
    抗告，求予廢棄原裁定，並提出洽購郵政匯票收據、大宗郵
    政匯票請購單影本各1紙、掛號郵件收執紀錄影本2紙為證云
    云。
三、惟查抗告人於95年3月9日向原審具狀對相對人華健消防有限
    公司、何永華起訴，請求相對人應連帶給付1,771,875元，
    及自宣判日之翌日起至清償日止按年息5%計算之利息（見原
    卷第2頁），應繳第一審裁判費18,622元，抗告人僅繳17,54
    2元，尚需補繳1,080元，經原審於95年4月3日裁定命其於收
    受裁定送達5日內補繳裁判費，並諭知逾期不繳，即駁回其
    訴；該補繳裁判費之裁定於同年月6日即送達抗告人之送達
    代收人，此有送達證書附卷可憑（見原審卷第19頁）。抗告
    人迄94年6月15日止，已逾補正期間，仍未據補正，原審以
    抗告人逾期仍未補正，認其起訴為不合法，裁定駁回其訴，
    核無不合，亦無違反比例原則。又本院依抗告人所提供本院
    收受抗告人於95年4月12日掛號號碼13704、13715，及同年
    月13日掛號號碼13724、13727、13728、13729之掛號收執紀
    錄，經向本院收發室、收費處查詢，據本院收費處查覆其自
    93年3月13日起至95年10月5日期間，並無收受抗告人所繳第
    一審裁判費1,080元，有95年10月5日答詢表在卷可稽；另本
    院收發室則查覆：抗告人於95年4月12日、13日所寄之掛號
    文件，除掛號號碼13728、13729二封附有匯票外，其餘未檢
    附匯票，而上開二封掛號文件所附匯票，均係民事執行處案
    件等語，有本院95年10月31日北院錦文科字第0950005252號
    書函附卷足證，均無法證明抗告人有依限將繳納裁判費之系
    爭匯票寄送本院及補繳裁判費。是抗告人指摘原裁定不當，
    求予廢棄，為無理由，應予駁回。
四、爰依民事訴訟法第95條、第78條，裁定如主文。
中    華    民    國    95    年    11    月    2     日
                民事第三庭  審判長法  官  吳光釗
                                  法  官  賴錦華
                                  法  官  曾啟謀
以上正本係照原本作成
本裁定除以適用法規顯有錯誤為由，並經本院許可外，不得再抗
告。如提起再抗告，應於送達後10日內委任律師為訴訟代理人向
本院提出再抗告狀，並繳納抗告費新臺幣1,000元
中    華    民    國    95    年    11    月    2     日
                                  書記官  王月伶


司法院資訊處製作；財團法人民間司法改革基金會備份。
